sl-SI: Kultura in zabava > Hobiji in ustvarjalne umetnosti > Glasbila > Tolkala > Ročna tolkala > Ročni bobni > Konga bobni: Kompleti konga bobnov; Quinto bobni; Tumba
lt-LT: Menai ir pramogos > Hobiai ir menai > Muzikos instrumentai > Mušamieji > Rankiniai mušamieji instrumentai > Rankiniai būgnai > Kongos: Kongų rinkiniai; Kvintos; Tumbos
hu: Művészet és szórakoztatás > Hobbik és kreatív művészet > Hangszerek > Ütőhangszerek > Kézi ütőhangszerek > Kézi dobok > Kongák: Kongakészletek; Quintók; Tumbák
bg-BG: Изкуства и развлечения > Хобита и творчески изкуства > Музикални инструменти > Перкусии > Ръчни перкусии > Ръчни барабани > Конги: Конга комплекти; Конги Quintos; Конги Tumbas
fi: Taide ja viihde > Harrastukset ja taiteet > Soittimet > Perkussiot > Käsiperkussiot > Käsirummut > Congarummut: Congarumpusetit; Quintorummut; Tumbarummut
fr: Arts et loisirs > Loisirs et arts créatifs > Instruments de musique > Percussions > Percussions à main > Tambours à main > Congas: Ensembles de congas; Quintos; Tumbas
da: Kunst og underholdning > Hobby og håndarbejde > Musikinstrumenter > Perkussion > Håndpercussion > Håndtrommer > Congaer: Congasæt; Quinto-trommer; Tumba-trommer
de: Kunst & Unterhaltung > Hobby & Kunst > Musikinstrumente > Schlagbohren > Handperkussionsinstrumente > Handtrommeln > Congas: Conga-Sets; Quintos; Tumbas
pt-PT: Artes e lazer > Passatempos e artes criativas > Instrumentos musicais > Percussão > Percussão acústica > Baterias acústicas > Congas: Conjuntos de conga; Quintos; Tumbas
tr: Sanat ve Eğlence > Hobiler ve Sanatsal Çalışmalar > Müzik Aletleri > Perküsyon > El Perküsyonu > El Davulları > Kongalar: Konga Setleri; Quinto'lar; Tumba
zh-TW: 藝術/娛樂 > 嗜好和創作藝術 > 樂器 > 打擊樂器 > 手擊樂器 > 手擊鼓 > 康加鼓: 康加鼓組; 11 吋康加鼓; 12.5 吋康加鼓
pl: Sztuka i rozrywka > Hobby i sztuki piękne > Instrumenty muzyczne > Perkusja > Ręczne instrumenty perkusyjne > Bębny ręczne > Kongi: Kongi - zestawy; Quintos; Tumbas
sk-SK: Umenie a zábava > Záľuby a tvorivé dielne > Hudobné nástroje > Perkusie > Ručné perkusie > Ručné bubny > Conga: Conga súpravy; Quinto; Tumba
sv: Konst och underhållning > Hobby och skapande > Musikinstrument > Slagverk > Handhållna slaginstrument > Handtrummor > Congas: Congasats; Quintos; Tumbas
ru: Искусство и развлечения > Хобби и творчество > Музыкальные инструменты > Ударные инструменты > Ручная перкуссия > Ручные барабаны > Конги: Наборы конг; Конги «кинто»; Конги «тумба»
ja: 芸術・エンターテイメント > 趣味・コレクション > 楽器 > パーカッション > ハンドパーカッション > ハンドドラム > コンガ: コンガセット; クイント; タンバ
es: Arte y ocio > Hobbies y artes creativas > Instrumentos musicales > Instrumentos de percusión > Percusión de mano > Tambores de mano > Congas: Conjuntos de congas; Quintos; Tumbadoras
it: Arte e svago > Hobby e arti creative > Strumenti musicali > A percussione > Percussioni a mano > Tamburi manuali > Conga: Set conga; Quintos; Tumbas
hr-HR: Umjetnost i zabava > Hobiji i kreativne umjetnosti > Glazbala > Udaraljke > Ručne udaraljke > Ručni bubnjevi > Konge: Setovi kongi; Quintosi; Tumbe
zh-CN: 艺术与娱乐 > 爱好/艺术创作 > 乐器 > 打击乐器 > 手动打击乐器 > 手鼓 > 康加鼓: 康加鼓组; 主音鼓; 康加低音鼓
nb: Kunst og underholdning > Hobby og kreativitet > Musikkinstrumenter > Perkusjon > Håndperkusjon > Håndtrommer > Congas: Congasett; Quintos; Tumbas
en: Arts & Entertainment > Hobbies & Creative Arts > Musical Instruments > Percussion > Hand Percussion > Hand Drums > Congas: Conga Sets; Quintos; Tumbas
ko: 아트/엔터테인먼트 > 취미/예술 > 악기 > 퍼커션 > 손 타악기 > 핸드 드럼 > 콩가 드럼: 콩가 세트; 퀸토; 툼바
ro-RO: Artă și divertisment > Hobby-uri și artă > Instrumente muzicale > Percuție > Percuție manuală > Tobe de mână > Conga: Seturi conga; Quinto; Tumba
nl: Kunst en entertainment > Hobby's en creatieve vaardigheden > Muziekinstrumenten > Percussie > Handpercussie-instrumenten > Handtrommels > Conga's: Conga-sets; Quinto's; Tumba's
cs: Umění a zábava > Hobby, hudba a výtvarné umění > Hudební nástroje > Bicí nástroje > Ruční perkuse > Ruční bubínky > Conga: Soupravy bubnů congo; Bubny quinto; Bubny tumba
vi: Nghệ thuật và giải trí > Sở thích và nghệ thuật sáng tạo > Nhạc cụ > Bộ gõ > Bộ nhạc gõ đánh tay > Trống đánh tay > Trống conga: Bộ trống conga; Trống quinto; Trống tumba
pt-BR: Artes e entretenimento > Hobbies e artes > Instrumentos musicais > Percussão > Instrumentos de percussão de mão > Tambores de mão > Congas: Conjuntos de conga; Quintos; Tumbas
el: Τέχνες & Ψυχαγωγία > Χόμπι & Δημιουργικές Τέχνες > Μουσικά όργανα > Κρουστά όργανα > Κρουστά χειρός > Τύμπανα χειρός > Κόνγκα: Σετ κόνγκα; Quintos; Τούμπες (Tumbas)
th: ศิลปะและความบันเทิง > งานอดิเรกและศิลปะสร้างสรรค์ > เครื่องดนตรี > การเจาะแบบกระแทก > เครื่องเคาะจังหวะด้วยมือ > กลองมือ > คองกา: ชุดคองกา; ควินโต; ทุมบ้า